【裁判字號】    99,簡上,693
【裁判日期】    990825
【裁判案由】    偽造文書
【裁判全文】
臺灣板橋地方法院刑事判決             99年度簡上字第693號
公  訴  人  臺灣板橋地方法院檢察署檢察官
上  訴  人
即  被  告  甲○○
上列上訴人即被告因偽造文書案件，不服本院99年度簡字第3242
號，中華民國99年5 月20日第一審簡易判決（聲請簡易處刑案號
：臺灣板橋地方法院檢察署99年度偵字第8286號），提起上訴，
本院管轄之第二審合議庭判決如下：
    主  文
上訴駁回。
   事  實 及 理  由
一、本案經本院審理結果，認第一審判決以上訴人即被告甲○○
    所為係犯刑法第216 條、第210 條之行使偽造私文書罪，判
    處有期徒刑三月，如易科罰金，以新臺幣（下同）一千元折
    算一日，另宜蘭縣政府警察局宜警交字第Q00000000 號舉發
    違反道路交通管理事件通知單「移送聯」、「存根聯」上偽
    造之「乙○○」簽名共二枚均沒收。其認事用法均無違誤，
    量刑亦屬適當，應予維持，並引用如附件所示第一審刑事簡
    易判決書所記載之事實、證據及理由。
二、上訴人即被告上訴意旨對於被訴事實為有罪之陳述，僅以本
    案係因其駕照遭吊扣，方謊報其弟乙○○之身分以逃避罰單
    ，因而誤觸法網。被告於七年前因車禍頭部顱內出血開刀，
    出院後記憶力退步、行為舉止異常，故這幾年來求職困難沒
    有收入，家中經濟亦屬困窘，原審量刑過重，被告無力負擔
    ，爰請求從輕量刑等語。
三、按被告既為有罪之陳述，是原審以被告犯罪事實明確，依刑
    事訴訟法第449 條第1 項前段、第3 項、第454 條第2 項、
    第450 條第1 項，刑法第216 條、第210 條、第219 條、第
    41條第1 項前段之規定，並審酌被告犯罪之動機、目的、手
    段、犯罪所生危害，及其犯後坦承犯行之態度等一切情狀，
    量處如主文所示之刑，並諭知易科罰金之折算標準及前揭舉
    發違反道路交通管理事件通知單「移送聯」、「存根聯」上
    偽造之「乙○○」簽名共二枚均沒收，其認事用法並無違誤
    ，量刑亦屬妥適。上訴人即被告上訴意旨雖另認原審量刑過
    重，請求從輕量刑，然查：本案被告所犯行使偽造私文書罪
    之法定刑最低刑度即為有期徒刑二月，而被告前有竊盜及持
    有第二級毒品等前科，有臺灣高等法院被告前案紀錄表一份
    在卷可按，素行非佳，自不宜量處最低刑度，是原審僅量處
    被告有期徒刑三月，已屬妥適，被告上訴意旨所陳，並非法
    定得以減輕之事由，且若無力一次負擔易科後之罰金，亦可
    聲請分期給付或易服社會勞動。況刑罰之量定，固屬法院自
    由裁量之職權行使，但仍應審酌刑法第57條所列各款事由及
    一切情狀，為酌量輕重之標準，並非漫無限制，在同一犯罪
    事實與情節，如別無其他加重或減輕之原因，下級審法院量
    定之刑，亦無過重或失輕之不當情形，則上級審法院對下級
    審法院之職權行使，原則上應予尊重。是綜上所述，本件原
    審判決時既已考量上開各項情狀，量刑並無失當之處，被告
    上訴意旨認原審量刑過重，尚無理由，應予駁回。
據上論斷，應依刑事訴訟法第455 條之1 第1 項、第3 項、第
368 條、第373 條，判決如主文。
本案經檢察官陳旭華到庭執行職務。
中    華    民    國    99    年    8     月    25    日
                  刑事第十庭  審判長法  官 李幼妃
                                    法  官 鄭凱文
                                    法  官 張紹省
以上正本證明與原本無異。
本件不得上訴。
                                    書記官 周雅玲
中    華    民    國    99    年    8     月    25    日
附錄本案論罪科刑法條全文：
中華民國刑法第210條
偽造、變造私文書，足以生損害於公眾或他人者，處五年以下有
期徒刑。
中華民國刑法第216條
行使第210 條至第215 條之文書者，依偽造、變造文書或登載不
實事項或使登載不實事項之規定處斷。

司法院資訊處製作；財團法人民間司法改革基金會備份。
